臺灣高等法院刑事判決　　　　　　　　　　　　　九十三年度上訴字第一二七七號
　　上　訴　人
　　即　自訴人　巳○○
　　被　　　告　丑○○　國立政治大學
　　　　　　　　庚○○
　　　　　　　　寅○○
　　　　　　　　子　○　臺灣高等法院法官
　　　　　　　　辛○○　臺灣高等法院法官
　　　　　　　　己○○　臺灣高等法院法官
　　　　　　　　地○○○股份有限公司
　　　　　　　　丁○○○股份有限公司
　　　　　　　　乙○○○無線衛.
　　　　　　　　甲○○○三立新聞台
　　　　　　　　卯○○○○
　　　　　　　　戌○○○○
　　　　　　　　Ａ○○○○
　　　　　　　　申○○　原臺灣臺北地方法院檢察署檢察長
　　　　　　　　宙○○　臺灣臺北地方法院檢察署檢察官
　　　　　　　　戊○○　臺灣臺北地方法院檢察署檢察官
　　　　　　　　天○○　原最高法院法官
　　　　　　　　玄○○　原最高法院法官
　　　　　　　　辰○○　最高法院法官
　　　　　　　　Ｂ○○　最高法院法官
　　　　　　　　未○○　最高法院法官
　　　　　　　　壬○○　原臺灣高等法院檢察署檢察長
　　　　　　　　黃○○　最高法院檢察署檢察總長
　　　　　　　　癸○○　最高法院院長
　　　　　　　　酉○○　最高法院檢察署主任檢察官
　　　　　　　　亥○○　臺灣高等法院高雄分院院長
　　　　　　　　宇○○　臺灣臺北地方法院法官
　　　　　　　　丙○○○檢察官
　　　　　　　　　　　　臺灣臺北地方法院檢察署檢察官
　　　　　　　　午○○○
　　　　　　　　　　　　臺北市政府警察局文山一分局偵查員
右上訴人自訴被告等瀆職等案件，不服臺灣臺北地方法院，九十三年度自更 (一)字
第八號，中華民國九十三年三月三十一日第一審判決，提起上訴，本院判決如左：
    主  文
原判決關於被告地○○○股份有限公司、丁○○○股份有限公司、ＴＶＢＳ無線衛星
電視台、卯○○○○、戌○○○○、Ａ○○○○、ＳＥＮＴ三立新聞台等不受理部分
撤銷。
其餘上訴駁回。
    理  由
一、本件自訴意旨及原判決理由如後附原判決正本所載。
二、自訴人上訴意旨略以：(一)係自訴被告鄭丁旺、李平生、丑○○、庚○○、寅○○
    偽證罪、誣告罪，縱火罪犯行，並非自訴其涉犯刑法第一百二十五條第一項之罪
    嫌，此部分依法得自訴。(二)被告為法官、檢察官、司法警察（官）部分，自訴人
    係自訴彼等觸犯刑法第一百二十五條前段之明知為無罪之人，而使其受追訴或處
    罰罪自訴人係直接被害人，依法自得提起自訴。且刑法第一百六十八條最低本刑
    為七年以上有期徒刑，而刑法一百二十五條第一項之罪為一年以上，七年以下有
    期徒刑之罪，依法亦得對較輕之一百二十五條第一項之罪提起自訴。(三)自訴人係
    對前開七個電視台之新聞記者，攝影記者等提起自訴，並非對該等電視台提起自
    訴，原判決以該電視台等無犯罪能力及當事人能力而逕為不受理判決，顯有適用
    法則錯誤之違法。(四)關於丙○○○男性檢察官部分，該被告係指八十八年四月下
    旬自台北看守所提訊自訴人之臺北地檢署檢察官，並非未記載足資辨認之特徵。
    (五)關於被告徐姓警員部分，該被告之照片登載於八十七年八月十四日在聯合報上
    ，且該警員係臺北市文山一分局警員、分局有編制定額，應能找出該徐姓警員。
    且該警員曾與文山一分局三組小隊長任翔於八十七年三月一同訊問自訴人，詢問
    任翔即知徐姓警員之真實姓名及年籍。自訴人執前開各理由，指摘原判決不當。
三、查自訴人分別自訴地○○○股份有限公司等七家電視台之董事長、總經理、新聞
    部負責人（攝影及採訪記者），涉犯刑法第一百二十四條、第一百二十五條、第
    一百六十八條之罪嫌，有其提出之自訴狀附卷可按（原審外放袋內），該自訴狀
    載明對前開相關人員為自訴，並無對該七家電視台為自訴之記載，原判決漏未對
    各該人員部分為裁判，而對於非當事人之該七家電視台為裁判，自屬訴外裁判，
    應由本院將此部分之不受理判決予以撤銷。至於該等人員部分既未經裁判，仍應
    由原法院另為裁判，附此敘明。
四、查刑法第一百二十四條，第一百二十五條第一項之法定刑為一年以上，七年以下
    有期徒刑之罪，而刑法第一百六十八條之罪為七年以下有期徒刑之罪，自以刑法
    第一百二十四條，第一百二十五條第一項之罪為重，自訴人前開法律輕重之比較
    ，顯係誤解。次查刑法枉法裁判及濫權追訴處罰罪，係侵害國家法益之罪，其直
    接受害人為國家，縱個人權益同時被侵害，亦不得提起自訴，最高法院著有五十
    四年台上字第二四六號判例可稽，原判決於理由中亦論敘綦詳，是對法官、檢察
    官及司法警察（官）不得提起本件枉法裁判或濫權追訴之自訴，原判決因而為此
    部分不受理之判決，核無不合。自訴人猶執前詞認為得提起，自非可採。
五、查自訴人對鄭丁旺、丑○○、庚○○、寅○○、李平生提起自訴，其就本件自訴
    所引法條為刑法第一百二十四條，第一百二十五條第一項，第一百六十八條，並
    未就此部分被告為區分，原判決因而為不受理判決，核無不合。其於提起上訴時
    追加此部分被告涉犯刑法第一百六十九條，第一百七十三條第一項之誣告放火罪
    ，為新事實，顯違刑事訴訟法第一百六十五條之規定，自非原判決所得審究，其
    執此提起上訴，自非有理由。
六、自訴狀，應記載被告之姓名、性別、年齡、籍貫、職業、住居所，刑事訴訟法第
    三百二十條第二項第一款定有明文，此乃起訴程式所必備，如有欠缺經命補正而
    不予補正者，即屬起訴程序有未備，應依法諭知不受理之判決。自訴人對丙○○
    ○檢察官及午○○○提起自訴，未依限補正前開事項，而審理之法院依法並無依
    職權調查之義務，原判決因而就此部分為不受理之判決，核無不當，自訴人此部
    分上訴，核亦無理由，應該駁回。
七、綜上所述，自訴人之上訴就七個電視台部分，核有理由，自應由本院將之撤銷。
    其餘部分之上訴，核無理由，應該駁回。並均不經言詞辯論為之。
八、於第一審辯論終結前，得就與本案相牽連之犯罪或本罪之誣告罪，追加起訴，刑
    事訴訟法第一百六十五條固有明文規定，自訴人提起上訴再追加被告子○、辛○
    ○、己○○、李麗華，自無從准許，附此敘明。
據上論斷，應依刑事訴訟法第三百六十九條第一項、第三百七十二條、第三百六十八
條，判決如主文。
中　　　華　　　民　　　國　　九十三　　年　　　五　　　月　　二十一　　日
                              臺灣高等法院刑事第四庭
                                  審判長法  官  蔡  永  昌
                                        法  官  李  英  豪
                                        法  官  陳  榮  和
右正本證明與原本無異。
如不服本判決，應於收受送達後十日內向本院提出上訴書狀，其未敘述上訴之理由者
並得於提起上訴後十日內向本院補提理由書（均須按他造當事人之人數附繕本）。
                                        書記官  劉  麗  芬
中　　　華　　　民　　　國　　九十三　　年　　　五　　　月　　二十四　　日
